ko: 음료의 당도: 매우 달게; 약간 달게; 적당히 달게; 설탕 무첨가; 가당; 무가당; 기타
ja: 飲料の甘さレベル: エクストラスイート; 微糖; 中程度の甘さ; 砂糖不使用; 加糖; 無糖; その他
sl-SI: Stopnja sladkosti pijače: Ekstra sladko; Rahlo sladkano; Zmerno sladkano; Brez dodanega sladkorja; Sladkano; Nesladkano; Drugo
zh-TW: 飲料甜度等級: 額外加糖; 微糖; 半糖; 無添加糖; 加糖; 無糖; 其他
sk-SK: Úroveň sladkosti nápoja: Extra sladké; Jemne sladené; Stredne sladené; Bez pridaného cukru; Sladené; Nesladené; Iné
cs: Míra sladkosti nápoje: Extra sladké; Lehce slazené; Středně slazené; Bez přidaného cukru; Slazené; Neslazené; Jiné
fr: Niveau de douceur de la boisson: Extra sucré; Légèrement sucré; Modérément sucré; Sans sucre ajouté; Sucré; Non sucré; Autre
ro-RO: Nivelul de îndulcire al băuturii: Extra dulce; Ușor îndulcit; Moderat îndulcit; Fără zahăr adăugat; Îndulcit; Neîndulcit; Altele
tr: İçeceğin tatlılık seviyesi: Ekstra tatlı; Hafif tatlandırılmış; Orta tatlandırılmış; İlave şekersiz; Tatlandırılmış; Şekersiz; Diğer
vi: Mức độ ngọt của đồ uống: Thêm ngọt; Ngọt nhẹ; Ngọt vừa; Không thêm đường; Có đường; Không đường; Khác
sv: Dryckens söthetsnivå: Extra söt; Lätt sötad; Måttligt sötad; Inget tillsatt socker; Sötad; Osötad; Övrigt
de: Süßegrad des Getränks: Extra süß; Leicht gesüßt; Mäßig gesüßt; Ohne Zuckerzusatz; Gesüßt; Ungesüßt; Sonstige
hu: Ital édességi szintje: Extra édes; Enyhén édesített; Közepesen édesített; Hozzáadott cukor nélkül; Édesített; Édesítetlen; Egyéb
bg-BG: Ниво на сладост на напитката: Много сладка; Леко подсладена; Умерено подсладена; Без добавена захар; Подсладена; Неподсладена; Друго
th: ระดับความหวานของเครื่องดื่ม: หวานมาก; หวานน้อย; หวานปานกลาง; ไม่เติมน้ำตาล; หวานปกติ; ไม่หวาน; อื่นๆ
el: Επίπεδο γλυκύτητας ποτού: Πολύ γλυκό; Ελαφρώς γλυκό; Μέτρια γλυκό; Χωρίς προσθήκη ζάχαρης; Με ζάχαρη; Χωρίς ζάχαρη; Άλλο
zh-CN: 饮料甜度: 特甜; 微甜; 中甜; 无添加糖; 加糖; 无糖; 其他
hr-HR: Razina slatkoće napitka: Jako slatko; Blago zaslađeno; Umjereno zaslađeno; Bez dodanog šećera; Zaslađeno; Nezaslađeno; Ostalo
es: Nivel de dulzura de la bebida: Extra dulce; Ligeramente endulzado; Moderadamente endulzado; Sin azúcar añadido; Endulzado; Sin endulzar; Otro
pl: Poziom słodkości napoju: Bardzo słodki; Lekko słodzony; Umiarkowanie słodzony; Bez dodatku cukru; Słodzony; Niesłodzony; Inne
pt-PT: Nível de doçura da bebida: Extra doce; Ligeiramente adoçado; Moderadamente adoçado; Sem adição de açúcar; Adoçado; Não adoçado; Outro
en: Beverage sweetness level: Extra sweet; Lightly sweetened; Moderately sweetened; No added sugar; Sweetened; Unsweetened; Other
pt-BR: Nível de doçura da bebida: Extra doce; Levemente adoçado; Moderadamente adoçado; Sem adição de açúcar; Adoçado; Não adoçado; Outros
da: Drikkevares sødmeniveau: Ekstra sød; Let sødet; Moderat sødet; Uden tilsat sukker; Sødet; Usødet; Andet
fi: Juoman makeusaste: Erittäin makea; Kevyesti makeutettu; Kohtalaisesti makeutettu; Ei lisättyä sokeria; Makeutettu; Makeuttamaton; Muu
nb: Drikkevares søthetsnivå: Ekstra søt; Lett søtet; Moderat søtet; Uten tilsatt sukker; Søtet; Usøtet; Annet
ru: Уровень сладости напитка: Очень сладкий; Слабо подслащенный; Умеренно сладкий; Без добавления сахара; Подслащенный; Несладкий; Другое
it: Livello di dolcezza della bevanda: Molto dolce; Leggermente zuccherato; Moderatamente zuccherato; Senza zuccheri aggiunti; Zuccherato; Non zuccherato; Altro
lt-LT: Gėrimo saldumo lygis: Labai saldus; Lengvai saldintas; Vidutiniškai saldintas; Be pridėtinio cukraus; Saldintas; Nesaldintas; Kita
nl: Drank zoetheidsniveau: Extra zoet; Licht gezoet; Matig gezoet; Zonder toegevoegde suikers; Gezoet; Ongezoet; Overige